臺灣臺中地方法院刑事判決
111年度交易字第416號
公  訴  人  臺灣臺中地方檢察署檢察官
被      告  劉堆池





上列被告因公共危險案件，經檢察官提起公訴（111年度速偵字
第1042號），被告於準備程序中，就被訴事實為有罪之陳述，本
院行簡式審判程序，判決如下：
    主    文
劉堆池駕駛動力交通工具而吐氣所含酒精濃度達每公升零點二五
毫克以上，處有期徒刑玖月。
    犯罪事實及理由
一、本案犯罪事實及證據，除下列事項應予補充、更正外，其餘
    均引用檢察官起訴書之記載（如附件）。
　㈠犯罪事實欄一有關「嗣於同日晚間7時30分許，行經太平區中
    山路1段時」之文字，應予更正為「嗣行經太平區中山路1段
    時」之文字。
　㈡補充「被告劉堆池於本院準備程序及審理時之自白」作為證
    據。
二、論罪科刑：
  ㈠核被告所為，係犯刑法第185條之3第1項第1款之駕駛動力交
    通工具而吐氣所含酒精濃度達每公升0.25毫克以上之罪。
  ㈡被告前因公共危險案件，經本院以106年度交易字第480號判
    決判處有期徒刑8月確定，入監執行後，於「107年6月28日
    」執行完畢等情，業據檢察官提出補充理由書、全國刑案資
    料查註表、完整矯正簡表、執行指揮書電子檔紀錄為證（本
    院卷第149至159頁），足認被告於受徒刑之執行完畢，5年
    以內故意再犯本件有期徒刑以上之罪，為累犯。檢察官復於
    補充理由書指出：被告卻仍未悛悔，更犯本件公共危險犯行
    ，視公共交通往來安全及其他道路交通參與者之生命身體法
    益為無物，顯見被告就刑罰之反應力薄弱、法敵對意識強烈
    ，並有特別之惡性，請求依累犯之規定加重其刑等語，已為
    相當說明，本院審酌被告前案所為公共危險犯行，與本案之
    犯罪類型，犯罪罪質、目的、法益侵害結果相同，猶於前案
    執行完畢後，再為本案犯行，可見被告並未因前案刑罰之執
    行，確實體認其行為之違法性與危害性，法遵循意識及刑罰
    感應力均屬薄弱，若加重其刑，尚無使其所受刑罰超過其應
    負擔罪責之疑慮，參酌司法院大法官釋字第775號解釋意旨
    ，應依刑法第47條第1項規定，加重其刑。而基於精簡裁判
    之要求，判決主文無庸為累犯之諭知（最高法院110年度台
    上字第5660號判決意旨參照），附此敘明。
  ㈢爰以行為人之責任為基礎，審酌被告前有多次酒駕公共危險
    之前科紀錄（構成累犯部分，不予重複評價），明知酒精成
    分對人之意識能力具有影響，酒後駕車對一般道路往來之公
    眾皆具有高度危險性，卻未恪遵法令，漠視自己及公眾之交
    通安全，於飲酒後精神狀態已受相當影響下，仍駕車上路之
    犯罪手段、所生危險，實不需寬待；惟考量被告犯後坦承犯
    行，態度良好；兼衡其自述之學歷、職業、家庭經濟狀況（
    本院卷第146頁）等一切情狀，量處如主文所示之刑，以示
    懲儆。
據上論斷，應依刑事訴訟法第273條之1第1項、第299條第1項前
段、第310條之2、第454條第2項，判決如主文。
本案經檢察官楊凱婷提起公訴，經檢察官王宜璇到庭執行職務。
中　　華　　民　　國    111    年    7    月    27    日
                  刑事第十五庭  法  官  黃震岳
以上正本證明與原本無異。
如不服本判決應於收受判決後20日內向本院提出上訴書狀，並應
敘述具體理由；其未敘述上訴理由者，應於上訴期間屆滿後20日
內向本院補提理由書（均須按他造當事人之人數附繕本）「切勿
逕送上級法院」。
                                書記官  張峻偉
中　　華　　民　　國    111    年    7    月    27    日

附錄本判決論罪之法條：
中華民國刑法第185條之3
駕駛動力交通工具而有下列情形之一者，處3年以下有期徒刑，
得併科30萬元以下罰金：
一、吐氣所含酒精濃度達每公升零點二五毫克或血液中酒精濃度
    達百分之零點零五以上。
二、有前款以外之其他情事足認服用酒類或其他相類之物，致不
    能安全駕駛。
三、服用毒品、麻醉藥品或其他相類之物，致不能安全駕駛。
因而致人於死者，處3年以上10年以下有期徒刑，得併科2百萬元
以下罰金；致重傷者，處1年以上7年以下有期徒刑，得併科1百
萬元以下罰金。
曾犯本條或陸海空軍刑法第54條之罪，經有罪判決確定或經緩起
訴處分確定，於十年內再犯第1項之罪因而致人於死者，處無期
徒刑或5年以上有期徒刑，得併科3百萬元以下罰金；致重傷者，
處3年以上10年以下有期徒刑，得併科2百萬元以下罰金。

【附件】
臺灣臺中地方檢察署檢察官起訴書
                                   111年度速偵字第1042號
　　被　　　告　劉堆池　男　47歲（民國00年0月00日生）　　　　　　　　　　　住○○市○○區○○路0段000○巷00
                        ○0號
　　　　    　　　　　　國民身分證統一編號：Z000000000號
上列被告因公共危險案件，業經偵查終結，認應提起公訴，茲敘
述犯罪事實、證據並所犯法條如下：
        犯罪事實
一、劉堆池前有多次公共危險前科，末次於106年間，再因公共
    危險案件，經法院判決判處有期徒刑8月確定，於107年6月2
    8日執行完畢出監。詎仍不知悔改，自111年3月3日晚間6時
    許起至同日晚間7時許止，在其臺中市○○區○○路0段000○巷00
    ○0號之住處，飲用藥酒2杯後，隨即騎乘車牌號碼000-000號
    普通重型機車上路，嗣於同日晚間7時30分許，行經太平區
    中山路1段時，因行車不穩且臉色潮紅，為警在太平區太平
    路與長億路交岔路口攔查，發現其身上散發酒味，於同日晚
    間7時14分許，對其施以酒精濃度測試，當場測得其吐氣所含
    酒精濃度值為每公升0.82毫克而查獲。
二、案經臺中市政府警察局太平分局報告偵辦。
        證據並所犯法條
一、上揭犯罪事實，業據被告劉堆池於警詢時及偵查中均坦承不
    諱，並有員警職務報告書、臺中市政府警察局道路交通事故
    當事人酒精測定紀錄表、臺中市政府警察局舉發違反道路交通
    管理事件通知單影本、車輛詳細資料報表等在卷可佐，被告犯
    嫌已堪認定。
二、核被告所為，係犯刑法第185條之3第1項第1款之公共危險罪
    嫌。又被告曾受有期徒刑之執行完畢，有刑案資料查註紀錄表
    附卷可參，其於5年以內故意再犯本件有期徒刑以上之罪，為累
    犯，請依刑法第47條第1項之規定，加重其刑。
三、依刑事訴訟法第251條第1項提起公訴。
    此　致
臺灣臺中地方法院
中　　華　　民　　國　 111　　年　　3 　　月　　9 　　日
                              檢  察  官　楊凱婷 
本件正本證明與原本無異
中　　華　　民　　國　 111　　年　　3 　　月　　16　　日
                              書  記  官  劉啟丞